最高法院刑事判決                              八十六年度台上字第四八八四號
    上訴人  甲○○
右上訴人因偽造有價證券案件，不服台灣高等法院中華民國八十六年五月二十九日第
二審判決（八十六年度上訴字第二二號，起訴案號：台灣台北地方法院檢察署八十五
年度偵字第二六六七號），提起上訴，本院判決如左：
    主  文
上訴駁回。
    理  由
按刑事訴訟法第三百七十七條規定，上訴於第三審法院，非以判決違背法令為理由，
不得為之。是提起第三審上訴，應以原判決違背法令為理由，係屬法定要件。如果上
訴理由狀並未依據卷內訴訟資料，具體指摘原判決不適用何種法則或如何適用不當，
或所指摘原判決違法情事，顯與法律規定得為第三審上訴理由之違法情形，不相適合
時，均應認其上訴為違背法律上之程式，予以駁回。本件原判決綜合調查證據之結果
，認上訴人甲○○牽連犯有刑法第二百零一條第一項意圖供行使之用，而偽造有價證
券，及同法第三百三十九條第一項詐欺取財之事實，乃撤銷第一審判決，仍從一重之
前罪處斷，已詳其所憑之證據及認定之理由。按事實之認定及證據之取捨，乃事實
審法院之職權，苟無違反經驗法則及論理法則，自難指為違法。原判決論處上訴人本
件罪刑，已詳述其憑據及取捨證據之心證理由，核與證據法則尚無違背。上訴意旨，
仍執其在原審之辯詞，指摘原判決違背法令，係就原判決已詳為論斷與說明之事項，
再為事實上之爭執，殊非適法之第三審上訴理由。至上訴人所辯：因未賺到錢，始無
力償債，並無詐欺犯意；伊向地下錢莊取回系爭支票時，該支票發票人處已蓋有「賴
志仁」印文，伊填入金額、日期僅供告訴人何明道交其母過目，雙方約定不會提示，
伊無行使之意思一節，認係卸責之詞，不足採取，原判決已在理由一(一)詳述其調查審
認之意見，難謂有理由不備之違法。再緩刑之宣告，除應具備刑法第七十四條所定條
件外，並須有可認為以暫不執行刑罰為適當之情形，始得為之，亦屬法院裁判時得依
職權自由裁量之事項，上訴人不得以原判決未諭知緩刑指為違背法令。此外，上訴徒
憑己意，對原審職權之適法行使，任意指摘，並置原判決之明白論斷於不顧，顯與法
定上訴第三審之形式要件不符，其上訴違背法律上之程式，應予駁回。本件既從程序
上駁回上訴，上訴請求宣告緩刑，無從准許。
據上論結，應依刑事訴訟法第三百九十五條前段，判決如主文。
中      華      民      國    八十六    年      八      月     十五     日
                              最高法院刑事第二庭
                                  審判長法官  施  文  仁
                                        法官  陳  炳  煌
                                        法官  張  淳  淙
                                        法官  洪  文  章
                                        法官  林  錦  芳
      右正本證明與原本無異
                                              書  記  官
中      華      民      國    八十六    年      八      月    二十一    日
